臺灣高雄地方法院刑事判決　　　　　　99年度審易字第4919號
公　訴　人　臺灣高雄地方法院檢察署檢察官
被　　　告　朱偉慶
　　　　　　張簡芊宏
上列被告等因竊盜案件，經檢察官提起公訴（99年度偵字第2875
2號），嗣因被告2人就被訴事實為有罪陳述，經本院告知簡式審
判程序意旨並聽取公訴人及被告之意見後，裁定依簡式審判程序
審理，判決如下：
    主  文
朱偉慶、張簡芊宏共同犯踰越安全設備竊盜罪，各處有期徒刑玖
月。
    事  實
一、朱偉慶與張簡芊宏共同基於意圖為自己不法所有竊盜之犯意
    聯絡，於99年5 月14日下午3 時30分許，共乘車牌號碼ZHL-
    258 號輕型機車（車主為朱偉慶不知情之祖母陳枝），至賴
    貞羽位於高雄市前鎮區○○○街140 巷29號之住處，由張簡
    芊宏在外把風，而由朱偉慶沿外牆攀爬至該屋2 樓陽台開啟
    具防盜功能之落地窗（未上鎖），踰越進入上開住宅內行竊
    ，並徒手竊取賴貞羽所有、電腦主機1 臺（價值約新臺幣〈
    下同〉2 萬5000元）、鑽石戒指1 枚（價值約3 萬元），得
    手後逃離現場，旋分別將竊得之物以2000元、4000元之價格
    變賣銷贓，所得贓款朋分花用。嗣賴貞羽之鄰居王秋香目睹
    朱偉慶搬運贓物之過程，察覺有異，乃通知賴貞羽報警處理
    ，經警在該屋2 樓陽台欄杆採得朱偉慶掌紋，並調閱監視錄
    影循線追查後，始知悉上情。
二、案經賴貞羽訴請高雄市政府警察局前鎮分局報告臺灣高雄地
    方法院檢察署檢察官偵查起訴。
    理  由
一、程序部分：
    本件被告朱偉慶、張簡芊宏所犯均係死刑、無期徒刑、最輕
    本刑為3 年以上有期徒刑以外之罪，其等於準備程序中就被
    訴事實為有罪之陳述，經法官告知簡式審判程序之旨，並聽
    取公訴人及被告之意見後，裁定進行簡式審判程序，合先敘
    明。
二、認定犯罪事實所憑之證據及理由：
    上開犯罪事實業據被告朱偉慶、張簡芊宏於本院審理中坦承
    不諱，核與證人王秋香、賴貞羽警詢時之證述相符；又在告
    訴人住處陽台欄杆上採集到之掌紋，經以掌紋特徵點比對法
    鑑驗結果，認與內政部警政署刑事警察局檔存被告朱偉慶右
    手掌掌紋相符，亦有高雄市政府警察局前鎮分局刑案現場勘
    查報告、內政部警政署刑事警察局99年6 月4 日刑紋字第09
    90073014號鑑定書存卷可憑，此外，並有監視錄影翻拍照片
    、車號ZHL-258 號輕型機車車籍資料查詢等件在卷可稽，足
    認被告2 人之任意性自白與事實相符，得為認定犯罪之依據
    。從而，本件事證明確，被告2 人上開竊盜犯行，均堪以認
    定，應予依法論科。
三、論罪科刑：
  (一)按刑法第321 條第1 項第2 款規定將「門扇」、「牆垣」、
    「其他安全設備」並列，則所謂「門扇」專指門戶而言，應
    屬狹義，僅指分隔住宅或建築物內外之間之出入口大門而言
    ；而所謂「其他安全設備」，指門扇牆垣以外，依通常觀念
    足認防盜之一切設備而言，如電網、門鎖以及窗戶等是，至
    於已經入大門室內之住宅或建築物內部諸門，不論是房間門
    、廚房門、通往陽台之落地鋁製玻璃門，則應認係「其他安
    全設備」，最高法院25年上字第4168號判例意旨，司法院（
    73）廳刑一字第603 號及臺灣高等法院暨所屬法院72年度法
    律座談會刑事類第28號研討結果可資參照，是依上開說明，
    為防盜另外裝設之鐵窗、窗戶、公寓式房屋分隔客廳與陽台
    間之落地鋁玻璃門，均屬「其他安全設備」。是本件被告2
    人謀議，推由被告朱偉慶攀爬外牆至該屋2 樓陽台，開啟陽
    台落地窗入內行竊，所為均係犯刑法第321 條第1 項第2 款
    踰越安全設備竊盜罪。又踰越門扇、安全設備而入室行竊，
    其越入行為即屬侵入住宅，已結合於所犯加重竊盜之罪質中
    ，無更行構成侵入住宅罪之理（最高法院27年上字第1887號
    判例參照），被告2 人以踰越賴貞羽住處落地窗之方式入內
    行竊，參照前揭說明，不另論刑法第306 條之侵入住宅罪，
    附此敘明。被告2 人間就上開踰越安全設備竊盜犯行，具有
    犯意聯絡與行為分擔，應論以共同正犯。
  (二)不構成累犯之說明：
  1.又按，受有期徒刑之執行完畢，或受無期徒刑或有期徒刑一
    部之執行而赦免後，5 年以內再犯有期徒刑以上之罪者，方
    為累犯，此觀刑法第47條規定甚明。又裁判確定前犯數罪者
    ，併合處罰之；數罪併罰，宣告多數有期徒刑者，於各刑中
    之最長期以上，各刑合併之刑期以下，定其刑期，刑法第50
    條、第51條第5 款定有明文。故刑法第47條所謂之「受有期
    徒刑之執行完畢」，於數罪併罰案件，係指所定之執行刑，
    執行完畢而言；如於定執行刑之前，因有一部分犯罪先確定
    ，形式上予以執行，仍應依前揭規定定其應執行之刑，俟檢
    察官指揮執行「應執行刑」時，再就形式上已執行部分予以
    折抵，不能謂先確定之罪已執行完畢（最高法院87年度臺上
    字第4099號判決意旨參照）。
  2.被告朱偉慶前雖因違反毒品危害防制條例案件，經本院97年
    審簡字第3740號判決處有期徒刑3 月確定，甫於97年10月30
    日易科罰金執行完畢，固有臺灣高等法院被告前案紀錄表1
    份在卷可佐，惟被告於本院97年度審簡字第3740號判決確定
    （即97年8 月4 日）前之97年7 月22日，所犯偽造文書、詐
    欺等罪尚可與上開違反毒品危害防制條例1 罪定執行刑，是
    該罪前已執行之有期徒刑部分，僅應予扣除，不能認已執行
    完畢。從而，本件被告並不構成累犯，檢察官認被告朱偉慶
    構成累犯，容有誤會，附此敘明。
  (三)量刑之審酌：
    爰審酌被告2 人均正值青壯，不思以正當方法賺取所需，竟
    以踰越安全設備之方式侵入告訴人住處竊取財物，侵害社會
    治安及告訴人之財產法益；又竊得之財物業經銷贓而難以尋
    回，使告訴人蒙受無法回復之財產損失，所為原應予重懲，
    惟念及其等犯後始終坦承犯行，尚表悔悟等一切情狀，分別
    量處如主文所示之刑，以資懲儆。
據上論斷，應依刑事訴訟法第299 條第1 項前段、第273 條之1
第1 項，刑法第28條、第321 條第1 項第2 款，判決如主文。
本案經檢察官李怡增到庭執行職務。
中    華    民    國   100     年    1     月    21   日
                  刑事第十庭    法  官  王  琁
以上正本證明與原本無異。
如不服本判決應於收受本判決後10日內向本院提出上訴書狀，並
應敘述具體理由，如未敘述上訴理由者，應於上訴期間屆滿後20
日內補提理由書狀於本院（均須按他造當事人之人數附繕本）「
切勿逕送上級法院」。
中    華    民    國   100    年    1     月    21    日
                                書記官  王淑娟
附錄本案論罪科刑法條：
刑法第321 條第1 項第2 款
犯竊盜罪而有左列情形之一者，處6 月以上、5 年以下有期徒刑
：
二、毀越門扇、牆垣或其他安全設備而犯之者。